# 关于内部控制鉴证报告的问题，请教版及各位有IPO经验的老师

提问人：iriswin666 时间：2017-10-26 14:47:59
IPO申报材料要求出具内部控制鉴证报告。 请教陈版主 @chenyiwei 及各位老师 ： 1 、格式应该是报告正文及后附的自我评价报告吗？但是在看帖子的时候，看到另一位老师与陈版的讨论中提到： “在上周北京国家会计学院举办的内部控制审计培训班上，杨志国副秘书长也明确内部控制审计是一项直接报告业务。 关于这个问题，我今天特意咨询了中注协标准部相关人士，答复是无论是直接报告业务还是基于责任方认定的报告，其实施的审计程序都是一样的，所以也没有必要绕来绕去的，索性直接对内部控制发表意见。
我又询问，既然是直接报告业务，那就没必要在审计报告后面附上自我评价报告了，答复是不需要。”
具体讨论内容可参看 http://bbs.esnai.com/thread-4767772-1-1.html 2 、如果需要添加自我评价报告，应当是董秘编写吗？ 3 、参考了上市公司的申报材料，发现自我评价报告格式不一，例如有第一段为“公司基本情况”或者是“董事会重要声明”，请问自我评价是否是无格式要求的？还是有固定格式参照呢？
先谢谢各位老师。

回答人：chenyiwei
我理解，这个问题的关键还是要确定IPO中内部控制评价所依据的标准。在明确了该依据的基础上，其他问题也就清楚了。 按照2012 年的《财政部办公厅 证监会办公厅关于 2012 年主板上市公司分类分批实施企业内部控制规范体系的通知》（财办会[2012]30号），在IPO申报期间是不用执行新的五部委内控规范的，所以相当长时间内IPO申报中的内控鉴证业务一般是以财政部 2001 年发布的《内部会计控制规范—基本规范(试行)》作为标准。但近期财政部已经发文废止了这个老规范，但没有同步更新新内控规范的实施要求，所以确实引起了一些疑惑，我们还是建议财政部、证监会能够尽快明确这个问题。 如果执行新的内控规范，则内部控制评价报告可以不附在内部控制审计报告之后，也就是作为直接报告业务处理。对董事会、管理层的自我评价报告（新内控规范下的），深交所有过一个参考格式，可以参照。

回答人：chenyiwei
可参考附件。
规则 21 年度内部控制评价报告的一般规定.rar
(276.26 KB, 下载次数: 75)
2017-10-28 01:21 上传 点击文件名下载附件